臺灣臺中地方法院宣示判決筆錄　　　　　96年度易字第4262號
公　訴　人　臺灣臺中地方法院檢察署檢察官
被　　　告　甲○○
　　　　　　　　　　國民
上列被告因偽造文書等案件，經檢察官提起公訴（九十六年度偵
字第一五一六二號），並聲請認罪協商，本院合議庭裁定由受命
法官獨任進行認罪協商程序，於中華民國九十六年九月二十七日
下午四時許，在本院刑事第四法庭宣示判決，出席職員如下：
　　　法　官　林學晴
　　　書記官　賴淵瀛
　　　通　譯
法官起立朗讀判決主文、犯罪事實要旨、處罰條文、附記事項，
及告以上訴限制、期間並提出上訴狀之法院，且諭知記載其內容
：
一、主　文：
    甲○○服用酒類，不能安全駕駛動力交通工具而駕駛，處罰
　　金銀元壹萬元即新臺幣萬元，如易服勞役，以新臺幣壹仟
  　元折算壹日，減為罰金銀元伍仟元即新臺幣壹萬伍仟元，如
    易服勞役，以新臺幣壹仟元折算壹日。又行使偽造私文書，
　　足以生損害於公眾及他人，處有期徒刑月，如易科罰金，
　　以新臺幣壹仟元折算壹日，減為有期徒刑壹月又拾伍日，如
　　易科罰金，以新臺幣壹仟元折算壹日；如附表所示偽造之「
　　乙○○」署押共貳拾玖枚（含簽名拾枚及指印拾陸枚），
　　均沒收。
二、犯罪事實要旨：
　　甲○○於民國九十五年十月二十三日凌晨三時至四時許，在
  　臺中市○○○街與民族路口之某卡拉OK店，與友人共飲威士
    忌洋酒一瓶後，已達不能安全駕駛動力交通工具之程度，竟
    仍駕駛車牌號碼ＮＨ－一五九九號自小客車離去，嗣於同日
    四時四十一分許（起訴書誤載為四時四十分許），行經臺中
    市○區○○路與光復路口，為警攔檢查獲，並經警以酒精濃
　　度測定器測得其呼氣酒精濃度達每公升０．五九毫克。詎甲
　　○○為脫免刑責，竟另基於偽造私文書復持以行使之犯意，
　　冒用其兄「乙○○」之名義應訊，接續在如附表所示之臺中
　　市警察局第一分局繼中派出所第一次調查筆錄、第二次調查
　　筆錄、酒精濃度測試表、臺中市警察局第一分局逮捕通知書
　　、公務電話紀錄表及口卡片上偽簽「乙○○」之署名，並捺
　　指印，另將前開逮捕通知書交予警員而行使之，表示已收受
　　逮捕通知之意思，足生損害於乙○○及犯罪偵查機關偵查犯
　　罪之正確性。嗣經警方將其所捺指紋送鑑驗結果，始循線查
　　悉上情。
三、處罰條文：
    刑法第一百八十五條之三、第二百十七條第一項、第二百十
　　六條、第二百十條。
四、附記事項：
  (一)按刑法上之偽造署押罪，係指單純偽造簽名、捺印或以其他
    符號代簽名而言，若在制式之書類上偽造他人簽名，已為一
    定意思表示，具有申請書或收據等類之性質者，則係犯偽造
    文書罪，而該偽造署押為偽造私文書之部分行為，即不另論
    罪。是被告在附表編號１「臺中市警察局第一分局繼中派出
　　所第一次調查筆錄」、編號２「臺中市警察局第一分局繼中
    派出所第二次調查筆錄」、編號５「臺中市警察局第一分局
　　公務電話紀錄表」、編號６「口卡片」上單純偽造他人簽名
　　及捺指印，而偽造署押，足以生損害於警察、司法機關偵查
　　、審判之正確性及使他人被列為刑事被告，而足生損害於他
　　人之權益，係觸犯刑法第二百十七條第一項之偽造署押罪；
　　另被告於遭攔檢舉發時於附表編號３「酒精濃度測試表」上
　　所為之簽名及捺指印，均僅係單純承認警員製作之內容，而
　　無另有申請之意或充作收據之性質，是被告此部分偽簽其兄
　　「乙○○」之署名及捺指印，亦僅屬成立偽造署押之範疇，
  　合先敘明。
  (二)復按逮捕通知書係用於表示一定證明意思，而與一般收據或
    切結書性質相同，屬於私文書，於其上偽造署押完成後，再
    接續持以交回警員處理，顯然對該文書之內容有所主張，係
    犯刑法第二百十六條、第二百十條之行使偽造私文書罪，其
    偽造署押之行為乃偽造該私文書之部分行為，為偽造私文書
    罪吸收，偽造之低度行為復為行使之高度行為吸收，均不另
    論罪（司法院九十年度七、八、九月份刑事確定裁判指正意
    旨參照）。本件被告在附表編號４所示之「臺中市警察局第
    一分局逮捕通知書」上，偽造「乙○○」之簽名，從形式上
    觀察，即足知悉係表示由被告以「乙○○」名義簽領通知單
    之證明，有收據之性質，且足生損害於警察機關對道路交通
    管理處罰事件處理之正確性及他人，揆諸前述判決要旨，自
    應以私文書論，是核被告此部分所為係犯刑法第二百十六條
    、第二百十條之行使偽造私文書罪。
  (三)是核被告上開所為，係犯刑法第一百八十五條之三服用酒類
    不能安全駕駛動力交通工具而駕駛之公共危險罪及刑法第二
    百十六條、第二百十條行使偽造私文書罪、刑法第二百十七
    條第一項之偽造署押罪。其在附表編號４所示之私文書上偽
    造署押，係偽造私文書之部分行為，不另論罪。被告先後多
    次在附表編號１、２、３、５、６所示之文件上偽造署押及
    偽造附表編號４所示之私文書，其偽簽署名及捺按指印之各
    個舉動，均為其基於單一犯意接續實施之一部，為接續犯。
    又其以一接續行為，冒用「乙○○」之名義，在附表編號１
　　、２、３、５、６所示之文件上單純偽造署押及偽造附表編
　　號４所示之私文書，而同時觸犯單純偽造署押及偽造私文書
　　二構成要件不同之罪名，為想像競合犯，依同法第五十五條
　　規定，應從一重之偽造私文書罪論處。被告偽造私文書之低
　　度行為，則應為行使偽造私文書之高度行為所吸收，不另論
　　罪。被告所犯前開公共危險及行使偽造私文書罪二罪間，犯
　　意各別，行為互殊，則應予分論併罰。
  (四)至如附表所示之臺中市警察局第一分局繼中派出所第一次調
    查筆錄、第二次調查筆錄、酒精濃度測試表、臺中市警察局
    第一分局逮捕通知書、公務電話紀錄表、口卡片等各一份上
    偽造之「乙○○」署押共二十九枚（含簽名十三枚及指印十
    六枚），均應依刑法第二百十九條規定，不問屬於犯人與否
    ，宣告沒收之。
  (五)又被告犯罪時間係於九十六年四月二十六日以前，所犯合於
    中華民國九十六年罪犯減刑條例所定減刑要件，均應依該條
    例第二條第一項第三款規定，減其刑期二分之一，並就其酒
　　後駕車犯行部分，併諭知易服勞役之折算標準；另就其偽造
　　私文書犯行部分，並依同條例第九條之規定，併諭知易科罰
　　金之折算標準。
五、協商判決除有刑事訴訟法第四百五十五條之四第一項第一款
    於本訊問程序終結前，被告撤銷協商合意或檢察官撤回協商
    聲請者；第二款被告協商之意思非出於自由意志者；第四款
    被告所犯之罪非第四百五十五條之二第一項所定得以協商判
    決者；第六款被告有其他較重之裁判上一罪之犯罪事實者；
    第七款法院認應諭知免刑或免訴、不受理者情形之一，及違
    反同條第二項「法院應於協商合意範圍內為判決；法院為協
    商判決所科之刑，以宣告緩刑或二年以下有期徒刑、拘役或
    罰金為限」之規定者外，不得上訴。
六、如有上開可得上訴情形，得自收受宣示判決筆錄送達之日起
    十日內，向本院提出上訴書狀，上訴於第二審法院。
中　　華　　民　　國  　96　  年　   9　　月　  27　　日
                  臺灣臺中地方法院刑事第四庭
                                    書記官  賴淵瀛
                  　　　　　　　　  法  官  林學晴
以上正本證明與原本無異。
　　　　　　　　　　　　　　  　　  書記官  賴淵瀛
中　　華　　民　　國　  96    年　   9　　月　　27  　日
 附表：
┌──┬────────────┬────┬────────────────┐
│編號│　文 　件 　名 　稱     │偽造形式│      偽造之署押所附卷宗        │
├──┼────────────┼────┼────────────────┤
│ １ │臺中市警察局第一分局繼中│署名4枚 │附於臺中市警察局第一分局中分一刑│
│    │派出所第一次調查筆錄    │指押5枚 │字第0950046760號卷第1至2頁      │
├──┼────────────┼────┼────────────────┤
│ ２ │臺中市警察局第一分局繼中│署名5枚 │附於臺中市警察局第一分局中分一刑│
│    │派出所第二次調查筆錄    │指押6枚 │字第0950046760號卷第3至4頁      │
├──┼────────────┼────┼────────────────┤
│ ３ │酒精濃度測試表          │署名1枚 │附於臺中市警察局第一分局中分一刑│
│    │                        │指押2枚 │字第0950046760號卷第8頁         │
├──┼────────────┼────┼────────────────┤
│ ４ │臺中市警察局第一分局逮捕│署名1枚 │附於臺中市警察局第一分局中分一刑│
│    │通知書                  │指押1枚 │字第0950046760號卷第9頁         │
├──┼────────────┼────┼────────────────┤
│ ５ │臺中市警察局第一分局公務│署名1枚 │附於臺中市警察局第一分局中分一刑│
│    │電話紀錄表              │指押1枚 │字第0950046760號卷第10頁        │
├──┼────────────┼────┼────────────────┤
│ ６ │口卡片                  │署名1枚 │附於臺中市警察局第一分局中分一刑│
│    │                        │指押1押 │字第0950046760號卷第11頁        │
└──┴────────────┴────┴────────────────┘
